【裁判字號】    98,訴,1124
【裁判日期】    980820
【裁判案由】    任用
【裁判全文】
臺北高等行政法院判決
                                      98年度訴字第1124號
                              .
原      告  甲○○
被      告  銓敘部
代  表  人  乙○○（部長）
訴訟代理人  丙○○
            戊○○
            丁○○
上列當事人間任用事件，原告不服公務人員保障暨培訓委員會中
華民國98年5月12日98公審決字第0113號復審決定，提起行政訴
訟。本院判決如下︰
    主      文
原告之訴駁回。
訴訟費用由原告負擔。
    事實及理由
一、事實概要：
    緣原告以私立中國文化學院建築及都市設計學系畢業資格，
    經被告依民國（下同）24年11月8日制定公布之技術人員任
    用條例（下稱原技術條例，80年11月3 日廢止）第4 條第5
    款之規定審定以技術人員任用，於75年8 月擔任屏東縣政府
    技佐乙職。嗣原告於80年9 月1 日辭職後，擬再回任公務人
    員，於97年12月15日向被告書函詢問其是否仍具公務人員任
    用資格，以及遇缺時是否可再回任等疑義，嗣又分別於同年
    月23日、29日、98年1 月13日先後繼續向被告詢問，並於98
    年2 月再以陳情書請求被告同意得以其曾經被告審定以技術
    人員任用之資格再任公務人員。嗣經被告先後以97年12月24
    日部銓五字第0973006563號、同年月30日部銓五字第
    0973009750號、98年1 月21日部銓五字第0983018512號及同
    年2 月18日部銓五字第0983011969號等4 書函復原告，並副
    知相關機關。原告不服被告上開97年12月24日、98年2 月18
    日等2 書函（下稱分別稱之系爭公函1 、2 ），向被告提起
    訴願，被告改按復審案件處理，經公務人員保障暨培訓委員
    會（下稱保訓會）復審決定駁回後，遂向本院提起本件行政
    訴訟。
二、本件原告主張：
  (一)有關請求撤銷復審決定書，決定復審不受理部分：
    1.原告係基於原公務人員身分請求權於97年12月15日向被告
      請示，業經被告於97年12月24日以部銓五字第0973006563
      號函略以，『．．．因原告於民國80年9月1日辭職後，未
      依81 年2月13日訂定發布之「技術人員任用條例施行細則
      」第六條第3項的規定，於90年12月31日前再回任。在91
      年1月1日後已不得以原經審定以技術人員任用之資格再任
      公務人員。』；於函文中可見原告的任用資格，實質上，
      早在81年2月13日即已被「任用條例施行細則」的訂定機
      關－考試院以行政命令方式作成－『需於90年12月31日前
      再回任。在91年1月1日後已不得以原經審定以技術人員任
      用之資格再任公務人員。』的行政處分了。因為依法，行
      政命令係為法律的輔助子法，不得逾越法律的規定；而該
      「任用條例施行細則」的母法－於80年11月1日發布之「
      技術人員任用條例」（以下簡稱新技術人員任用條例，91
      年1月29日廢止）中，並無回任時間之限制；考試院在當
      時有效之行政命令中，逾越法律增列法律所無之時間限制
      ，實已陳倉暗渡做了違法的行政命令處分。被告在致原告
      的函示中，至少也已引述載明行政處分事實的存在；已具
      備行政處分的要件。
    2.況且，被告就原告向立法委員所提陳情案，已作出函復，
      並正本函知本人，自屬就具體事件所為對外直接發生法律
      效果之單方面行政行為，依據行政程序法第92條第1項及
      司法院釋字第462號的解釋證物五，應屬行政處分。不可
      思議的是，「決定書」中「理由三」竟捏造載述『．．．
      。查系爭銓敘部98年2月18日書函，係該部答復立法委員
      國會辦公室說明該部97年12月24日書函內容，並未函知復
      審人，亦非就具體事件所為對外直接發生法律效果之單方
      面行政行為，自非屬行政處分。．．．』。（請參閱證物
      三）；「保訓會」以不實記載公文書，偽造事證確鑿。
    3.原告雖非現職公務人員，但基於原公務人員身分請求權，
      依法向權責機關－銓敘部提起請示、陳情案；但於請示、
      陳情過程中，原告查覺權利遭受侵害；且對該權利遭受侵
      害之情事，依法提起訴願、訴訟的結果，足以改變原告具
      否公務人員身分，對原告權益有重大影響；依據司法院釋
      字第653號解釋文證物六的解釋，原告自得行使憲法第16
      條之權利，請求司法機關救濟。「保訓會」自應依職掌就
      原告所提權利遭受侵害情形，依實質認定審理做出裁決；
      實不宜以「非行政處分」作為理由。本案原告公務人員任
      用資格，依據『信賴保護原則』，迄今仍然有效；為何持
      有經被告銓敘審定的有效資格，會無法再任公務人員一事
      ，就足以讓「保訓會」基於職掌及『保障』的立場，去追
      究原告的任用資格是於何時、何種情況下遭何機關以行政
      處分除去。
    4.原告就之前擔任公職期間，經銓敘取得的任用資格依法提
      起訴願、訴訟；原告自係為法律上利益之歸屬主體，被告
      對原告於本案中行使實體法上申請權或請求權之回覆；貴
      院97年度訴字第2824 號判決書證物七，已對類似本案所
      爭執標的做出判決理由，應屬否准處分。原告亦將判決書
      的摘錄於98年4月20日親自送達「保訓會」供作審理參考
      ，但是保訓會不予採用，仍執意做成復審不受理的決定，
      又未敘明不予採用的理由，認事論法明顯偏袒。
    5.綜上所述，保訓會認定被告對原告的函復，僅係對原告所
      為之釋示，及事實之敘述或理由之說明，非屬行政處分的
      理由，應屬無理由；原告請求撤銷復審的決定。
  (二)有關請求判決原告，可以曾經審定之資格改任，再任公務人
    員部分：
    1.原告於75年檢具大學畢業證書，經送銓敘機關審查資格，
      因符合「原技術人員任用條例」第4條第1項第5款規定，
      得以學歷進用擔任公職，並經銓敘機關審定『以技術人員
      任用』。原告於公職期間，經銓敘取得的任用資格，至少
      有下列理由，基於『信賴保護原則』，原告持有被告審定
      的資格，迄今仍然有效：（1）法律上並無應隨辭去公職
      或引用法源廢止而消滅的規定。（2）在當時有效之「原
      技術人員任用條例」，並非過渡或臨時性質的法律，無預
      先定有施行期間；原告離職時，亦無獲預告將被廢除；因
      此，信賴該條例會繼續施行。（3）依法律的規定可以按
      原銓敘之資格，予以改任，並無時間的限制。（4）經銓
      敘取得的資格，並無有效期限之限制。
    2.「新技術人員任用條例」第10條明訂『本條例施行前，依
      原技術人員任用條例審定以技術人員任命之技術人員，按
      其原銓敘之資格予以改任，．．．。』，條文中對銓敘資
      格改任，未有任何設限條件；即是依法明文保障所有依「
      原技術人員任用條例」審定『以技術人員任用』之技術人
      員的權益，不限於現職人員及並無改任時間限制；銓敘機
      關自應依職掌將所有適用人員的資格，據以辦理全面性改
      任作業，或採取必要的行政措施，以確保所有適用人員在
      法律上的利益。
    3.但是於「任用條例施行細則」中，對已離職之適用人員，
      訂定第6條第3項，違法訂定需於90年12月31日前再任，始
      可辦理改任作業（該第6條第3項的規定，因增加法律所無
      之時間限制，且違反「中央法規標準法」第5條、第6條的
      規定，應屬無效；請參閱司法院釋字第274號解釋文證物
      八）。「任用條例施行細則」中所訂定的該項條款，顯見
      銓敘機關已無意依「新技術人員任用條例」第10條的規定
      辦理改任作業，又未採取必要確保全部已離職之適用人員
      權益的行政措施，有失職責。
    4.法令的訂定與廢止，係屬政府的行政作為，人民只能被動
      的遵守；因此在適用法令的訂廢更迭時，亦應兼顧規範對
      象所信賴法律上利益之保護（請參閱司法院釋字第525號
      解釋文證物九）。「任用條例施行細則」的條文規定，不
      僅未依法善盡保護所有適用人員在法律上的利益，又違法
      設限剝奪部分已離職之適用人員的任用資格，致使原告在
      法律上的利益，因法令的訂廢更迭而被消滅；「任用條例
      施行細則」的訂定機關實已違法，剝奪憲法第18條賦予原
      告的權利。
    5.目前「任用條例施行細則」因隨其母法的廢止而消滅，但
      由於當時有效之「任用條例施行細則」違法訂定需於90年
      12月31日前再任，始可辦理改任作業的規定，致使原告無
      法持原經審定之銓敘資格改任，依現行的「公務人員任用
      法」再任公務人員，權益受損；原告訴請沿用「司法院釋
      字第525號解釋文」中，『．．．。而有因信賴所生之實
      體法上利益受損害者，倘現有法規中無相關補救規定可資
      援用時（如稅捐稽徵法第48條之3等），基於信賴之保護
      ，制定或發布法規之機關應採取合理之補救措施或訂定過
      渡期間之條款，俾減輕損害．．．。』的解釋，爰請要求
      貴院判決被告採取合理之補救措施，依法回復原告，可以
      曾經審定以技術人員任用有案之資格改任，再任公務人員
      ，以補救原告被違法剝奪的憲法權利。
      並聲明：1.復審決定撤銷。被告應作成准予原告回任公務
                人員之處分。
              2.訴訟費用由被告負擔。
三、被告則以：
  (一)茲以本案涉及業已廢止之原技術條例，爰先就其沿革說明如
    下：
    1.查原技術條例係於24年制定公布，其中對於簡任、薦任及
      委任職技術人員，定有以學歷、經歷進用之規定（例如：
      原技術條例第4條規定：「委任職技術人員，應就具有左
      列資格之一者任用之：．．．五、在教育部認可之國內外
      專科學校畢業者。．．．」）。原告未具公務人員考試及
      格資格，75年8月係以上開規定任屏東縣政府技佐職務。
    2.嗣於80年11月1日制定公布技術人員任用條例（以下簡稱
      新技術條例）之後，原技術條例爰於80年11月1日公布廢
      止。依新技術條例第5條第1項規定：「技術人員之任用資
      格，依左列規定：一、依法考試及格。二、依法銓敘合格
      。三、依法考績升等。」第10條規定：「本條例施行前，
      依原技術人員任用條例審定以技術人員任用之技術人員，
      按其原銓敘之資格予以改任，．．．。」同條例施行細則
      第6條規定：「（第1項）各機關現職技術人員，在本條例
      施行前，經銓敘機關依原技術人員任用條例審定有案者，
      依左列規定予以改任：一、依原技術人員任用條例審定『
      以技術人員任用』而具有公務人員任用法所定其現職之官
      等職等任用資格者，按其原敘官等職等俸級改任，審定為
      『合格實授』。二、依原技術人員任用條例審定『以技術
      人員任用』而未具公務人員任用法所定其現職之官等職等
      任用資格者，按其原敘官等職等俸級改任，審定為『以技
      術人員任用』；．．．（第3項）本條例施行前，經銓敘
      機關審定以技術人員任用有案離職者，於民國90年12月31
      日前再任時，得比照前2項規定辦理。．．．。」準此，
      新技術條例已刪除原技術條例中得以學經歷進用為公務人
      員之規定，至於依原技術條例進用而繼續在職人員，依第
      10條之規定予以改任；另對於曾依原技術條例規定進用，
      而在原技術條例廢止前已離職人員，亦於新技術條例施行
      細則規定，如在90年12月31日前再任者，亦得比照辦理改
      任，以資過渡。
    3.復查新技術條例廢止案總說明略以，為期改善原技術條例
      以學、經歷進用人員之缺失，並適度延攬高級技術人才蔚
      為國用，前於80年11月1日制定公布新技術條例並同時廢
      止原技術條例。施行迄90年間已9年餘，其間部分相關法
      規已有修正，且施行以來是否已達成其立法目的，實有重
      新檢討之必要，爰於91年1月29日公布廢止，並於同日增
      訂公務人員任用法（以下簡稱任用法）第33條之1規定：
      「中華民國80年11月1日公布之技術人員任用條例（以下
      簡稱該條例）廢止後，原依該條例銓敘審定有案之人員，
      ．．．依左列規定辦理：一、原依該條例第5條第1項規定
      銓敘審定有案之人員，改依本法任用。．．．三、原依該
      條例第10 條規定銓敘審定以技術人員任用之人員，仍繼
      續以技術人員任用．．．。」據上，現行「繼續以技術人
      員任用」之人員，僅限於依新技術條例第10條辦理改任並
      審定有案人員。
  (二)有關原告主張可以其曾經審定之資格再任公務人員一節。本
    案原告係於新技術條例施行前辭職人員，既未依新技術條例
    第10條辦理改任，自非屬任用法第33條之1第3款規定仍繼續
    任用之對象，以其並未另具其他公務人員考試及格資格，按
    現行法令規定，已無任何法規依據可使其再任公務人員。
  (三)有關原告主張應撤銷復審不受理之決定部分。查任用法第24
    條規定：「各機關擬任公務人員，經依職權規定先派代理，
    限於實際代理之日起3個月內送請銓敘部銓敘審定。．．．
    經銓敘審定不合格者，應即停止其代理。」是以，公務人員
    需先經由權責機關先派代理後，始生依法送本部辦理銓敘審
    定合格與否之問題。惟查本案原告尚未經權責機關派代送審
    ，而係函請本部就其是否仍具公務人員任用資格，以及遇缺
    時是否可再回任等疑義釋復，爰本部歷次函復原告之書函內
    容，均僅依法令說明相關規定與事實，並無涉實質之准駁。
    按保障法第25條第1項前段規定，復審之標的為行政處分。
    另參照行政法院62年度裁字第41號判例：「官署所為單純的
    事實敘述或理由說明，並非對人民之請求有所准駁，既不因
    該項敘述或說明而生法律上之效果，非訴願法上之行政處分
    ，人民對之提起訴願，自非法之所許。」準此，本部對原告
    之函復，非屬行政處分，爰保訓會依保障法第61條第1項第7
    款所作成對本案不予受理之決定，於法亦無違誤。
    並聲明：1.駁回原告之訴。
            2.訴訟費用由原告負擔。
四、兩造之主要爭點為：本件原告請求撤銷系爭公函1 、2 ，是
    否合法？並命被告應作成准予原告回任公務人員之處分，是
    否有理由？
五、本件原告經合法通知，無正當理由未於言詞辯論期日到場，
    核無民事訴訟法第386 條各款所列情形，爰依行政訴訟法第
    218 條準用民事訴訟法第385 條第1 項前段，由被告聲請而
    為一造辯論判決。又原告針對系爭公函1 、2 分別提起本件
    撤銷訴訟及課予義務訴訟，以下分別敘述之：
六、針對系爭公函1、2分別提起本件撤銷訴訟部分：
  (一)按提起訴願或復審，係以有行政處分之存在為前提要件；又
    所謂行政處分者，係指中央或地方機關，就公法上具體事件
    所為之決定或其他公權力措施而對外直接發生法律效果之單
    方行政行為而言，現行行政程序法第92條第1 項及訴願法第
    3 條第1 項分別定有明文規定。再者，按「訴願法及行政訴
    訟法上所稱之處分，係指行政官署本於行政職權對於人民所
    為之行政處分而言。對於官署與其他機關團體間內部所為職
    務上之表示，人民自不得遽以官署為被告而訴請予以撤銷。
    」、「官署就法令所為釋示，並非本於行政權而對人民所為
    發生法律效果之單方行政行為，自不能認為行政處分，而提
    起訴願。」及「官署所為單純的事實敘述或理由說明，並非
    對人民之請求有所准駁，既不因該項敘述或說明而發生法律
    上之效果，非訴願法上之行政處分，人民對之提起訴願，自
    非法之所許。」最高行政法院41年度判字第15號、59年度判
    字245 號及62年度裁字第41號著有判例可資參照。
  (二)據上可知，行政機關與其他機關團體間內部所為職務上表示
    ，並非對人民之請求有所准駁，不因該項敘述或說明而生任
    何法律上效果，自非行政處分；又行政機關就法令所為釋示
    ，並非本於行政權而對人民所為發生法律效果之單方行政行
    為，亦非屬行政處分；至於行政機關所為單純之事實敘述或
    理由說明，亦非對人民之請求有所准駁，不因該項敘述或說
    明而生任何法律上效果，仍非屬行政處分。
  (三)經查，原告所爭執之系爭公函1 （即被告97年12月24日部銓
    五字第0973006563號書函），係針對原告曾任屏東縣政府委
    任第四職等技士，於80年9 月1 日辭職。其以97年12 月15
    日請示書，詢問其是否仍具公務人員任用資格，以及遇缺時
    可否再回任公職等疑義經被告以系爭公函1 予以答復，依被
    告86年11月15日86台甄四字第1536822 號函釋、檔存及原告
    97年12月15日請示書（下稱系爭請示書）所附資料，原告於
    91年1 月1 日以後，已不得以原經審定以技術人員任用之資
    格再任公務人員，此有原告97年12月15日請示書及系爭公函
    1 各附原處分卷第13-16 頁足稽。審諸系爭公函1 之內容，
    僅係被告基於法規主管機關立場，答復原告系爭請示書所提
    疑義所為之釋示，乃事實之敘述或理由之說明，尚非就具體
    事件所為對外直接發生法律效果之單方行政行為，自難謂為
    行政處分。從而原告對系爭公函1 提起行政爭訟，揆諸首揭
    規定及判例意旨，顯與法未合，應依行政訴訟法第107 條第
    1 項第10款規定予以駁回。
  (四)至原告另對被告系爭公函2 爭執部分，乃原告以98年2 月陳
    情書（下稱系爭陳情書，見原處分卷第41-43 頁）向立法委
    員陳情質疑被告系爭公函1 之違法，案經被告以系爭公函2
    回復立法委員。原告不服系爭公函2 ，始提起本件爭訟。惟
    查，系爭公函2 ，乃被告答復立法委員國會辦公室說明其公
    函之內容，且未副知原告，亦有系爭公函2 附原處分卷第
    46-48 足佐，更見系爭公函2 ，亦非就具體事件所為對外直
    接發生法律效果之單方行政行為，仍非屬行政處分明甚。原
    告對之提起本件行政爭訟，揆諸首揭規定及判例意旨，於法
    亦有未合，亦應依行政訴訟法第107 條第1 項第10款規定，
    予以駁回。
  (五)原告於本院另稱技術人員任用條例施行細則第6 條第3 項亦
    為本件行政處分等語，乃將法規條項誤認為行政機關之行政
    處分，揆諸首揭規定及判例意旨，亦有未合，委無足採。況
    此部分，縱經原告逕以言詞追加起訴，因未經復審程序審查
    ，於法仍有未合，顯非合法，亦應予以駁回。
七、原告請求命被告應作成准予原告回任公務人員之處分部分：
  (一)按「人民因中央或地方機關對其依法申請之案件，予以駁回
    ，認為其權利或法律上利益受違法損害者，經依訴願程序後
    ，得向高等行政法院提起請求該機關應為行政處分或應為特
    定內容之行政處分之訴訟。」行政訴訟法第5 條第2 項定有
    明文。此處所謂「依法申請」者，係指人民依據法令，得向
    中央或地方機關請求就具體事件，為一定之決定，且中央或
    地方機關對於該申請負有法定作為義務者而言。然查，本件
    原告所指稱之行政處分，經查證後並非行政處分有如上述，
    是原告此處所提課予義務訴訟並無「依法申請之案件」及「
    經駁回」之情形，所提本件課予義務訴訟顯非合法，應予駁
    回。
  (二)按原技術條例係於24年制定公布，其中對於簡任、薦任及委
    任職技術人員，固定有以學歷、經歷進用之規定，原告因未
    具公務人員考試及格資格，75年8 月23日即係以上開規定任
    屏東縣政府技佐職務（見原告起訴狀）。嗣於80年11月1日
    制定公布技術人員任用條例（下稱新技術條例）之後，原技
    術條例爰於80年11月1日公布廢止。依新技術條例第5條第1
    項規定：「技術人員之任用資格，依左列規定：一依法考試
    及格。二依法銓敘合格。三依法考績升等。」同條例第10條
    規定：「本條例施行前，依原技術人員任用條例審定以技術
    人員任用之技術人員，按其原銓敘之資格予以改任，．．．
    。」同條例施行細則第6 條第1 項規定：「各機關現職技術
    人員，在本條例施行前，經銓敘機關依原技術人員任用條例
    審定有案者，依左列規定予以改任：一依原技術人員任用條
    例審定以技術人員任用而具有公務人員任用法所定其現職之
    官等職等任用資格者，按其原敘官等職等俸級改任，審定為
    合格實授。二依原技術人員任用條例審定以技術人員任用而
    未具公務人員任用法所定其現職之官等職等任用資格者，按
    其原敘官等職等俸級改任，審定為以技術人員任用。」第3
    項：「本條例施行前，經銓敘機關審定以技術人員任用有案
    離職者，於民國90年12月31日前再任時，得比照前2 項規定
    辦理。．．．」是知，新技術條例已刪除原技術條例中得以
    學經歷進用為公務人員之規定，至於依原技術條例進用而繼
    續在職人員，依第10條之規定予以改任；另對於曾依原技術
    條例規定進用，而在原技術條例廢止前已離職人員，亦於新
    技術條例施行細則規定，如在90年12月31日前再任者，亦得
    比照辦理改任，以資過渡。
  (三)次按新技術條例廢止案總說明略以，為期改善原技術條例以
    學、經歷進用人員之缺失，並適度延攬高級技術人才蔚為國
    用，前於80年11月1 日制定公布新技術條例並同時廢止原技
    術條例。施行迄90年間已9 年餘，其間部分相關法規已有修
    正，且施行以來是否已達成其立法目的，實有重新檢討之必
    要，爰於91年1 月29日公布廢止，並於同日增訂公務人員任
    用法（下稱任用法）第33條之1 規定：「中華民國80年11月
     1日公布之技術人員任用條例（下稱該條例）廢止後，原依
    該條例銓敘審定有案之人員，．．．依左列規定辦理：一原
    依該條例第5 條第1 項規定銓敘審定有案之人員，改依本法
    任用。．．．三原依該條例第10條規定銓敘審定以技術人員
    任用之人員，仍繼續以技術人員任用．．．。」據上，現行
    「繼續以技術人員任用」之人員，僅限於依新技術條例第10
    條辦理改任並審定有案人員，灼然。本件原告既係於新技術
    條例施行前辭職之人員，復未依新技術條例第10條辦理改任
    ，即非屬任用法第33條之1 第3 款規定仍繼續任用之對象；
    且原告並未另具其他公務人員考試及格資格，亦為原告所不
    爭執，則按現行法令規定，已無可依據之法規其回任公務人
    員，原告請求被告作成准予回任公務員之處分，自屬無據。
  (四)末查，任用法第24條規定：「各機關擬任公務人員，經依職
    權規定先派代理，限於實際代理之日起3 個月內送請銓敘部
    銓敘審定。．．．經銓敘審定不合格者，應即停止其代理。
    」據此，公務人員需先經由權責機關先派代理後，始生依法
    送被告辦理銓敘審定合格與否之問題。惟查本件原告並未先
    行經權責機關即屏東縣政府派代送審，乃係函請被告就其是
    否仍具公務人員任用資格，以及遇缺時是否可再回任等疑義
    釋復，被告自無法予以回任之銓敘，自屬有據。另查，原告
    係於擔任屏東縣政府技佐職務時辭職，其申請回任原職，自
    應向離職時之屏東縣政府申請，若逕向被告為回任原職之申
    請，亦有被告當事人不適格無理由之問題，一併敘明。
八、綜上，原告起訴請求撤銷系爭公函1 、2 及技術人員任用條
    例施行細則第6 條第3 項部分，核均非屬行政處分，其中所
    主張技術人員任用條例施行細則第6 條第3 項為行政處分之
    爭議，復未經復審程序，顯均合法起訴，均應予以駁回；至
    課予義務訴訟部分，因原告未經合法申請及經駁回程序，而
    欠缺合法之行政處分，有如上述，其請求被告作成准予回任
    之銓敘處分，難認有理由。況原告請求回任原職，仍應向離
    職時之機關提出申請，准予先派代理，再於實際代理之日起
    3 個月內送請被告機關銓敘審定，始符法制，否則亦有被告
    當事人不適格問題。被告主張本件並無合法行政處分，且原
    告未經權責機關先派代理，再予以銓敘，其逕行請求被告予
    以准予回任，於法無據，自無不合。復審決定就原告對於系
    爭公函1 、2 提起復審，予以不受理決定，並無不合。原告
    徒執前詞，訴請撤銷系爭公函1 、2 等，顯非合法，其請求
    被告作成准予回任之處分為無理由，均應予駁回。
九、本件判決基礎已經明確，兩造其餘主張或陳述，與判決結果
    無影響，不再一一論述。
據上論結，本件原告之訴為一部無理由，一部不合法，爰依行政
訴訟法第107 條第1 項第10款、第98條第1 項前段、第218 條，
民事訴訟法第385 條第1 項前段，判決如主文。
中    華    民    國    98    年    8     月    20    日
                臺北高等行政法院第六庭
                                審判長法  官  闕銘富
                                      法  官  林育如
                                      法  官  陳鴻斌
上為正本係照原本作成。
如不服本判決，應於送達後20日內，向本院提出上訴狀並表明上
訴理由，如於本判決宣示後送達前提起上訴者，應於判決送達後
20日內補提上訴理由書（須按他造人數附繕本）。
中    華    民    國    98    年    8     月    20    日
                                      書記官  陳清容


司法院資訊處製作；財團法人民間司法改革基金會備份。
